【裁判字號】    97,訴緝,63
【裁判日期】    970731
【裁判案由】    偽造文書等
【裁判全文】
臺灣桃園地方法院刑事判決              97年度訴緝字第63號
公  訴  人  台灣桃園地方法院檢察署檢察官
被      告  Ｆ○○
                    （現羈押在台灣桃園看守所）
上列被告因偽造文書等案件，經檢察官提起公訴（89年度偵字第
13181 、11442 、10712 、13789 、9225、9237號、90年度偵字
第2794號），本院判決如下：
    主  文
Ｆ○○共同連續意圖為自己不法之所有，以恐嚇使人將本人之物
交付，處有期徒刑壹年拾月。如附表三所示之物，均沒收。
    事  實
一、Ｆ○○於民國89年間某日見陳金發（另案經判決確定）所刊
    登之「應徵司機」廣告（該廣告係陳金發與劉昌和共同意圖
    為自己不法之所有謀竊取車輛勒贖獲取暴，而推由陳金發於
    89年4 月初某日起，分別在中國時報、自由時報、聯合報等
    報紙分類廣告上所刊登，而陳金發對外則自稱「葉先生」、
    「李先生」〈呂先生〉、「蔡經理」、「吳先生」、「劉先
    生」）。Ｆ○○見報後即與自稱「葉先生」等之陳金發聯絡
    ，陳金發告知Ｆ○○工作方式為自備轎車到指定地點搭載客
    人，搭載1 位客人可以賺取新台幣（下同）8 百元，陳金發
    先與自稱陳小姐之女子謀議竊車勒贖之事後，即電告Ｆ○○
    到台北縣永和市某賓館搭載真實姓名年籍不詳自稱「陳小姐
    」之女子，且囑咐Ｆ○○載到「陳小姐」後立刻聯絡，陳金
    發則要Ｆ○○到中和市某大樓內搭載另1 名乘客，迨Ｆ○○
    上樓接客人時，「陳小姐」即將Ｆ○○之E2-5191 號自小客
    車竊走，陳金發隨即以電話聯絡Ｆ○○需以20萬元贖車，經
    討價還價後以7 萬元成交，數日後陳金發詢問Ｆ○○是否願
    意以相同模式幫忙竊車，並且代為收購存摺作為應徵司機匯
    款所用，陳金發言明竊得1 輛車給付報酬5 千元，並將Ｆ○
    ○之上開自小客車返還，經Ｆ○○應允，惟恐事跡敗露遭查
    獲，乃將上情告知友人陳惠民，由Ｆ○○將陳惠民先行載到
    陳金發指定之賓館，或由陳惠民本人自行前往賓館由陳惠民
    擔任實際竊車之角色，竊得車輛後，陳金發匯款5 千元與Ｆ
    ○○，Ｆ○○則保留2 千元，將3 千元付予陳惠民；另Ｆ○
    ○另在報上刊登以每本存摺3 千元不等之代價收購存摺之廣
    告，適方淇昌於89年4 月中旬某日見到該廣告後與Ｆ○○聯
    絡，出售郵局存摺1 本（含提款卡、印章）予Ｆ○○，惟方
    淇昌事後將該郵局存摺、提款卡掛失，於89年5 月中旬又因
    缺錢再度欲販賣存摺，不料收購者仍為Ｆ○○，Ｆ○○旋邀
    方淇昌加入竊車之行列，以上開方式竊取車輛後可獲得3 千
    元之利益，方淇昌允諾加入。另汪雅蘋曾於89年4 月間在報
    上見到應徵司機之廣告留下聯絡電話，陳金發自稱「葉先生
    」即在89年4 月底某日聯絡汪雅蘋告知以上開方式竊車，可
    獲得5 千5 百元至6 千元不等之利益，汪雅蘋允諾後加入，
    又於89年6 月中旬邀其表姊吳鳳嬌加入充當客人。Ｆ○○與
    陳金發、劉昌和即共同意圖為自己不法之所有，並基於竊盜
    、恐嚇取財之概括犯意聯絡，又並分別直或間接與陳惠民、
    方淇昌、汪雅蘋、吳鳳嬌等人共同意圖為自己不法之所有，
    並基於竊盜之犯意聯絡，以上開手法，於依廣告前來應徵司
    機如附表一所示之被害人午○○等人來電時，以要如附表一
    所示午○○等人前往桃園縣境內之「富貴賓館」等各賓館搭
    載如附表一所示之Ｆ○○、方淇昌、陳惠民、汪雅蘋、吳鳳
    嬌等人，於如附表一所示Ｆ○○等人上車後，陳金發隨即再
    去電聯絡午○○等人佯稱須至他處搭載根本不存在之另外客
    人，迨如附表一所示午○○等人依陳金發指示下車前往各該
    大樓內接客人不在車上之際，如附表一所示之Ｆ○○等人旋
    即將如附表一所示午○○等人之自小客車乘機開走而竊取上
    開自小客車，Ｆ○○等人則將竊得如附表一所示之自小客車
    開至適當處所停放後，將自小客車鑰匙藏放在自小客車左前
    輪胎處附近，且將車內之身分證、駕駛執照等證件搜刮一空
    ，並告知陳金發竊得贓車之停放地點，陳金發則匯款至Ｆ○
    ○等人之帳戶3 千、5 千至6 千元不等作為竊車之報酬，汪
    雅蘋等人並與陳金發約定時地交付在車內所搜得之證件。陳
    金發旋即打電話自稱「葉先生」、「吳經理」等向如附表一
    午○○等人恐嚇稱需付款5 萬元至20萬元不等之代價至如附
    表三編號1 至12所示其自不詳管道所取得之沈志榮等人之銀
    行帳戶、金融卡，否則即無法取得車輛或欲將車輛解體等語
    恐嚇午○○等人，午○○等人因而心生畏懼，深怕愛車遭解
    體，乃經與陳金發討價還價後，各以如附表一所示之3 萬元
    、5 萬元不等之款項匯款予陳金發，或因未能籌得款項而未
    匯款致車輛遭棄置。
二、嗣於89年6 月20日台北縣刑警隊員警張琮杰接獲Ｉ○○檢舉
    遭人（陳惠民）以應徵司機方式竊取DO-0287 號自小客車之
    報案，乃由Ｉ○○再次佯稱為欲應徵之司機，與陳金發取得
    聯繫後，由汪雅蘋、吳鳳嬌2 人至桃園縣桃園市○○○街「
    新亞飯店」再度喬裝為客人，於當日13時許搭上喬裝司機之
    張琮杰所駕駛之自小客車，汪雅蘋並佯稱要再前往桃園市○
    ○路世貿帝國大廈搭載「劉經理」，員警張琮杰查證並無「
    劉經理」之人後，在世貿帝國附近之停車處隨即表明身分，
    汪雅蘋、吳鳳嬌2 人便帶同員警至桃園縣桃園市○○○街起
    出汪雅蘋、吳鳳嬌2 人於前1 日（即89年6 月19日）所竊得
    Ｏ○○之F2-1463 號自小客車；89年6 月21日，台北縣警察
    局刑警隊員警佯稱為欲應徵之司機，方淇昌本欲重施故技，
    與宋沛儀共同乘坐該車後，於當日下午15時許在行經桃園縣
    桃園市○○路時員警表明身分，當場查獲方淇昌，方淇昌並
    帶同警員至桃園縣桃園市○○路旁起出其於89年6 月17日所
    竊得吳錦松之DO-5320 號自小客車，並循線查獲Ｆ○○、陳
    惠民；89年8 月1 日凌晨0 時30分許，陳金發、楊士正2 人
    在桃園縣中壢市○○街19號7 樓為警查獲，並扣得陳金發所
    有供如附表一所示犯行所用之如附表三所示之物，及與本案
    無關如附表四所示之物。
三、案經內政部警政署刑事警察局、電信警察隊、台北縣警察局
    、台北縣警察局新莊分局、基隆市警察局第一分局分別移送
    及報請台灣桃園地方法院檢察署檢察官偵查起訴。
    理  由
甲、證據能力部分：
一、本件認定事實所引用之本件卷內所有卷證資料（包含人證與
    文書證據、物證等證據），並無證據證明係公務員違背法定
    程序所取得，又本件被告以外之人於審判外之陳述，亦無刑
    事訴訟法第159 條之1 至之3 所規定之不得作為證據之情形
    ，且卷內之文書證據，亦無刑事訴訟法第159 條之4 之顯有
    不可信之情況與不得作為證據之情形，則依刑事訴訟法第
    159 條至159 條之5 之規定，本件認定事實所引用之本件卷
    證所有證據（包含人證與文書證據、物證等證據），均認為
    有證據能力，合先敘明。
二、復按證人、鑑定人依法應具結而未具結者，其證言或鑑定意
    見，不得作為證據，刑事訴訟法第158 條之3 定有明文。查
    其立法理由旨在擔保該證人之證言，係據實陳述之可信性，
    故未依法具結者，依證據絕對排除法則，當然無證據能力，
    不得作為論罪之基礎，自不得因當事人於審判程序之同意，
    或未於言詞辯論終結前聲明異議視為同意，而可認該未具結
    之證言，即得作為證據。亦即縱有同法第159 條之5 第1 、
    2 項之情形，亦應受同法第158 條之3 規定之限制（最高法
    院94年台上字第4298號、94年台上字第3277號判決意旨參照
    ）。是證人除有同法第186 條第1 項規定不得令具結之情形
    外，均應令具結，否則其證言即不具證據能力，不得採為判
    決基礎。本件證人庚○○、子○○、Ｇ○○、Ｓ○○、Ｌ○
    ○、Ｍ○○、申○○、許建成於檢察官訊問時之陳述（見台
    灣桃園地方法院檢察署89年度偵字第13181 號卷一第378 頁
    至第382 頁、卷二第9 頁至第10頁、第23頁至第24頁），檢
    察官均疏未命具結以擔保其陳述之憑信性，縱被告於本院準
    備及審理程序中並不爭執其證據能力，然參諸上開說明，上
    開證人於檢察官訊問時為證言，自不因此而取得證據能力。
乙、認定事實之理由及依據：
壹、有罪部分
一、上揭犯罪事實，業據被告Ｆ○○於本院審理時均坦承不諱，
    核與如附表五所示證人之證述情節相符，並有被害人所提出
    匯入如附表三所示帳戶之匯款單在卷可稽，且被害人匯款之
    帳戶即為在共犯陳金發住處所查扣之存摺、提款卡相符，另
    有扣案如附表三所示共犯陳金發所收購之存摺、印章、提款
    卡可證，而在附表一所示是否追回贓物欄內記載經警察通知
    尋回車輛部分，並有被害人亥○○等人所立之贓物領據在卷
    可稽。被告Ｆ○○自白應與事實相符，堪予採信。本件事證
    明確，被告Ｆ○○犯行堪予認定，應依法論科。
二、論罪科刑：
（一）被告行為後，刑法部分條文業經修正公布，並於95年7 月
      1 日施行。刑法第2 條第1 項之規定，係規範行為後法律
      變更所生新舊法律比較適用之準據法。所謂行為後法律有
      變更者，包括構成要件之變更而有擴張或限縮，或法定刑
      度之變更。行為後法律有無變更，端視所適用處罰之成罪
      或科刑條件之實質內容，修正前後法律所定要件有無不同
      而斷。新舊法條文之內容有所修正，除其修正係無關乎要
      件內容之不同或處罰之輕重，而僅為文字、文義之修正或
      原有實務見解、法理之明文化，或僅條次之移列等無關有
      利或不利於行為人，非屬該條所指之法律有變更者，可毋
      庸依該規定為新舊法之比較，而應依一般法律適用原則，
      適用裁判時法（95年11月7 日最高法院95年度第21次刑事
      庭會議決議參照）外，即應適用刑法第2 條第1 項之規定
      ，為「從舊從輕」之比較。而比較時，應就罪刑有關之事
      項，如共犯、未遂犯、想像競合犯、牽連犯、連續犯、結
      合犯，以及累犯加重、自首減輕及其他法定加減原因（如
      身分加減）與加減例等一切情形，綜合全部罪刑之結果而
      為比較，予以整體適用（95年5 月23日最高法院95年度第
      8 次刑事庭會議決議參照）。
    1.本件被告行為後，關於刑法第320 條之竊盜罪、同法第34
      6 條恐嚇取財罪，其法定罰金刑最低度部分，由修正前刑
      法第33條第5 款規定為銀元1 元以上，依罰金罰鍰提高標
      準條例第1 條前段提高為10倍（提高後折算為新台幣30
      元），修正後刑法第33條第5 款則修正為新台幣1 千元以
      上，以百元計算。經比較行為時法與裁判時法，就修正之
      罰金刑最低度部分，行為時法較有利於被告，則應依修正
      後刑法第2 條第1 項前段規定，適用行為時（即修正前）
      之法律。
    2.被告行為時，刑法第28條規定：「2 人以上共同實施犯罪
      之行為者，皆為正犯」，被告行為後，刑法第28條修正後
      改為「2 人以上共同實行犯罪之行為者，皆為正犯」。是
      刑法第28條共同正犯之範圍，已修正限縮於共同實行犯罪
      行為者始成立共同正犯，排除陰謀犯、預備犯共同正犯；
      新舊法就共同正犯之範圍，既因此而有變動，自屬行為後
      法律有變更，而非僅屬文字修正，應有新舊法比較適用之
      問題（最高法院96年度台上字第3773號、97年度台上37號
      判決意旨參照），查本件被告所為之前開犯行，比較新舊
      法之結果，新法及舊法對於被告並無利或不利之情形。
    3.被告行為後，刑法第55條牽連犯、刑法第56條連續犯之規
      定，業經修正公布刪除，則被告之犯行，因行為後新法業
      已刪除牽連犯、連續犯之規定，此刪除雖非犯罪構成要件
      之變更，但顯已影響行為人刑罰之法律效果，自屬法律有
      變更，依新法第2 條第1 項規定，比較新、舊法結果，仍
      應適用較有利於被告之行為時法律即舊法論以牽連犯、連
      續犯。
    4.經比較新舊法之結果，上開修正後之規定對被告均未較有
      利，經綜合全部罪刑之結果，在適用「罪刑綜合比較原則
      」、「擇用整體性原則」下（最高法院27年上字第2615號
      判例意旨參照），依刑法第2 條第1 項前段規定，本案應
      一體適用被告行為時之法律。
    5.另刑法施行法第1 條之1 施行後，罰金刑貨幣單位雖有「
      銀元」、「新台幣」之差異，惟適用結果之罰金額度則無
      二致，就罰金法定刑提高之「刑罰權規範內容」並無利或
      不利變更，自不生新舊法之比較問題，應適用具特別法及
      準據法之刑法施行法第1 條之1 規定（台灣高等法院暨所
      屬法院95年法律座談會刑事類提案第16號參照）。
    6.至於沒收之規定，刑法第38條第2 項、第3 項，係將「犯
      人」修正為「犯罪行為人」，僅為純文字修正，無新舊法
      比較適用之問題，應依一般法律適用原則，適用裁判時法
      。
（二）按刑法第346 條第1 項恐嚇取財罪所稱之「恐嚇」，乃指
      以惡害之事，告知他人，使其生畏懼或恐怖心而言，且惡
      害之種類並無限制，不以生命、身體、名譽為限，即便是
      「財產」、個人信用等事項亦屬之；再惡害告知之方法，
      更不以明示者為限，以默示之方法亦可，故凡以言語、文
      字、舉動，甚而利用自己之地位、社會勢力、政治權力，
      或與其他事實相配合而足以使人萌生畏怖或恐怖之念者亦
      屬之。核被告Ｆ○○所為係犯刑法第320 條第1 項之普通
      竊盜罪、第346 條第1 項之恐嚇取財罪、同條第3 項之恐
      嚇取財未遂罪。至被告Ｆ○○、共犯陳惠民、汪雅蘋、吳
      鳳嬌、方淇昌等人竊車時，共犯陳金發因有殘疾均未在場
      參與犯罪實施，而刑法第321 條第1 項第4 款所稱之結夥
      三人竊盜，應以在場共同實施或在場參與分擔實施犯罪之
      人為限，不包括同謀共同正犯（最高法院76年台上字第72
      10號判例意旨參照），起訴意旨認被告Ｆ○○係涉犯刑法
      第321 條第1 項第4 款之結夥三人以上竊盜罪，尚有未洽
      ，惟於本院審理時公訴人業已更正起訴法條（見本院97年
      7 月17日審判筆錄第1 頁），本院自無庸再變更法條，一
      併敘明。而共同正犯之意思聯絡，原不以數人間直接發生
      者為限，即有間接之聯絡者亦包括在內（最高法院77年台
      上字第2135號判例意旨參照），雖共犯方淇昌、陳惠民係
      透過被告Ｆ○○與共犯陳金發聯絡，共犯吳鳳嬌係透過汪
      雅蘋而參與犯罪，故被告Ｆ○○與共犯陳金發、劉昌和、
      陳惠民、方淇昌、汪雅蘋、吳鳳嬌就如附表一所示之竊盜
      犯行，被告Ｆ○○與共犯陳金發、劉昌和就附表一所示恐
      嚇取財犯行，皆有犯意聯絡與行為分擔，均為共同正犯（
      共犯結構之詳細情形均如附表一之行為人欄所示）。被告
      Ｆ○○就如附表一所示先後多次普通竊盜犯行、恐嚇取財
      既遂、未遂犯行，均時間緊接、犯罪構成要件相同，顯係
      基於概括犯意反覆為之，均為連續犯，應分別論以普通竊
      盜罪、恐嚇取財既遂罪乙罪，並各加重其刑。又被告Ｆ○
      ○所犯上開竊盜罪、恐嚇取財罪有方法結果目的行為之牽
      連關係，應依修正前刑法第55條牽連犯之規定從一重依刑
      法第346 條第1 項之恐嚇取財既遂罪處斷。爰審酌被告犯
      罪之動機、手段、本件竊車勒贖之案件數眾多，嚴重危害
      社會治安及人民財產權益，並考量被告犯後均坦承犯行，
      尚有悔意，兼衡主謀陳金發經判處有期徒刑5 年確定，被
      告與陳金發參與情節輕重有別等一切情狀，量處如主文所
      示之刑。又中華民國96年罪犯減刑條例雖於96年7 月16日
      施行，惟被告所犯之罪經本院宣告之刑逾1 年6 月，且於
      該條例施行前，經通緝而未於96年12月31日以前自動歸案
      接受審判，是依該條例第3 條第1 項第15款、第5 條規定
      ，自不得依該條例減刑，一併敘明。扣案如附表三編號1
      至9 之存摺、編號10至12之金融卡、編號13、14之印章，
      均係共犯陳金發收購用以讓被害人匯入贖款並供提款之帳
      戶；編號15之行動電話10具係共犯陳金發所有向被害人勒
      贖所用之物；編號16至18則為共犯陳金發記載各被害人各
      被告聯絡電話、贓車放置處、刊登應徵司機廣告，為共犯
      陳金發所有供犯罪所用之物；編號19之SIM 卡之晶片本身
      則為供共犯陳金發申請行動電話與撥打電話勒贖所用之物
      ，均應依刑法第38條第1 項第2 款宣告沒收之。又按沒收
      物之執行完畢與沒收物之不存在，並非一事，因犯罪依法
      必須沒收之物，雖已於共犯中之一人確定判決諭知沒收，
      並已執行完畢，對於其他共犯之判決，仍應宣告沒收（最
      高法院65年6 月22日65年度第5 次刑庭庭推總會議決議（
      二）、最高法院96年度台上字第1598號判決意旨參照）。
      雖如附表三所示之物，經於台灣高等法院92年度上訴字第
      3409號對共犯陳金發所為之確定判決中諭知沒收，惟依前
      開說明，本件仍應宣告沒收，一併敘明。至如附表四所示
      之物，無證據證明與被告本件犯行有關，爰不宣告沒收。
貳、不另為無罪諭知部分：
一、公訴意旨另以：被告Ｆ○○除前揭經本院論罪科刑犯行外，
    尚涉犯如附表二所示犯行，因認被告此部分亦涉犯刑法第32
    0 條第1 項之普通竊盜罪、第346 條第1 項之恐嚇取財罪嫌
    云云。
二、按犯罪事實應依證據認定之，無證據不得認定犯罪事實；不
    能證明被告犯罪者，應諭知無罪之判決，刑事訴訟法第154
    條第2 項及第301 條第1 項，分別定有明文。次按認定不利
    於被告之事實，須依積極證據，苟積極證據不足為不利於被
    告事實之認定時，即應為有利於被告之認定，更不必有何有
    力之證據；又犯罪事實之認定，應憑真實之證據，倘證據是
    否真實尚欠明確，自難以擬制推測之方式，為其判斷之基礎
    ；刑事訴訟法上證明之資料，無論為直接或間接證據，均須
    達於通常一般之人均不致有所懷疑，而得確信其為真實之程
    度，始得據為有罪之認定，若其關於被告是否犯罪之證明未
    能達此程度，而有合理懷疑之存在，致使無從形成有罪之確
    信，根據「罪證有疑，利於被告」之證據法則，即不得遽為
    不利被告之認定，最高法院30年上字第816 號、53年台上字
    第656 號、76年台上字第4986號判例可資參照。
三、公訴人認被告涉有上開犯行，無非係以被害人地○○、甲○
    ○、羅安志、謝秉琨之指訴為主要論據。經查：如附表二編
    號1 被害人地○○指其小客車遭騙前往新竹市○○路○ 段24
    0 號中華融資中心典當，其所指王經理、小范之人，均與共
    犯陳金發冒稱之葉先生、李先生、吳先生、蔡經理、劉先生
    無關，另其所指行動電話號碼0000000000、0000000000號，
    亦與本件共犯陳金發等人所使用號碼均不同，尚乏證據足資
    證明為被告及共犯陳金發等人所為；附表二編號2 被害人甲
    ○○所指黃先生及賴先生打電話指示款之人，與被告及共
    犯陳金發、陳惠民等人冒稱者不同，且無其他佐證足以證明
    係被告與其共犯陳金發等人所為；另附表二編號3 被害人羅
    安志及編號4 被害人謝秉琨因其所指款銀行為玉山銀行，
    而共犯陳金發等人所查扣之帳戶迄無玉山銀行之帳號及存摺
    ，亦不能證明被告及共犯陳金發等人所為，此外，復查無其
    他積極證據足認被告有何此部分之犯行，惟起訴意旨認此部
    分與前揭經起訴經論罪科刑之部分有連續犯、牽連犯之裁判
    上一罪關係，爰不另為無罪之諭知。
據上論斷，依刑事訴訟法第299 條第1 項前段，刑法第2 條第1
項前段、第320 條第1 項、第346 條第1 項、第38條第1 項第2
款、修正前刑法第28條、第55條、第56條，刑法施行法第1 條之
1 第1 項、第2 項前段，判決如主文。
本案經檢察官翁春鈴到庭執行職務。
中    華    民    國    97    年    7     月    31    日
                  刑事第一庭審判長法  官  曾淑華
                                  法  官  王耀興
                                  法  官  鄭吉雄
以上正本證明與原本無異。
如不服本判決，應於判決送達後10日內向本院提出上訴狀（應附
繕本），其未敘述上訴理由者，應於上訴期間屆滿後20日內補提
理由書狀於本院，上訴於臺灣高等法院。
                                  書記官  劉宗源
中    華    民    國    97    年    7     月    31    日
附表一
┌─┬────┬────┬────┬───┬───────────────────────────────────────────────────────┬────┐
│編│車號    │失竊時間│失竊地點│被害人│                                     犯    罪    模    式                                                     │        │
│號│        │        │        │      ├─────┬───────┬────┬───────┬────┬────┬──────┬─────┬─────┤備註    │
│  │        │        │        │      │竊車方式  │聯絡方式      │匯款銀行│帳戶帳號      │勒贖金額│匯款金額│其他財物損失│是否尋獲  │行為人    │        │
├─┼────┼────┼────┼───┼─────┼───────┼────┼───────┼────┼────┼──────┼─────┼─────┼────┤
│1 │6A-6156 │八十九年│桃園市經│午○○│乘人不備將│以0000000000  │聯邦銀行│沈志榮        │新台幣  │新台幣  │身分證、健保│匯款後贖回│陳金發、小│恐嚇取財│
│  │        │七月十八│國路八八│      │車竊走    │及0000000000  │桃園分行│000000000000  │十五萬元│四萬元  │卡、駕照、行│          │李之成年男│既遂    │
│  │        │日十三時│八號前  │      │          │恐嚇匯錢贖車  │        │              │        │        │照、提款卡三│          │子一名    │        │
├─┼────┼────┼────┼───┼─────┼───────┼────┼───────┼────┼────┼──────┼─────┼─────┼────┤
│2 │DV-7913 │八十九年│桃園市中│黃○○│乘人不備將│吳經理以      │萬通銀行│賴新錢        │新台幣  │新台幣  │車內新台幣二│匯款後贖回│陳金發、小│恐嚇取財│
│  │        │七月十九│山路八四│      │車竊走    │0000000000    │        │00000000000000│三萬元  │三萬元  │十七萬及行動│          │李之成年男│既遂    │
│  │        │日十六時│五號前  │      │          │向我恐嚇匯錢贖│        │              │        │        │電話乙具失竊│          │子一名    │有匯款單│
│  │        │        │        │      │          │車            │        │              │        │        │            │          │          │        │
├─┼────┼────┼────┼───┼─────┼───────┼────┼───────┼────┼────┼──────┼─────┼─────┼────┤
│3 │ZE-1450 │八十九年│桃園市中│子○○│乘人不備將│小葉以        │聯邦銀行│沈志榮        │新台幣  │新台幣  │車內行動電話│匯款後贖回│陳金發、小│恐嚇取財│
│  │        │七月二十│正路九二│      │車竊走    │0000000000    │        │00000000000-0 │二十五萬│五萬元  │乙具失竊（  │          │李之成年男│既遂    │
│  │        │四日十五│七號前  │      │          │向我恐嚇匯錢贖│        │              │元      │        │0000000000）│          │子一名    │有匯款單│
│  │        │時      │        │      │          │車            │        │              │        │        │            │          │          │        │
├─┼────┼────┼────┼───┼─────┼───────┼────┼───────┼────┼────┼──────┼─────┼─────┼────┤
│4 │9F-1671 │八十九年│桃園市介│天○○│乘人不備將│李經理打電話給│聯邦銀行│沈志榮        │新台幣  │新台幣  │車內新台幣六│匯款後贖回│陳金發、關│恐嚇取財│
│  │        │七月二十│壽路二八│      │車竊走    │被害人恐嚇匯錢│        │00000000000-0 │二十五萬│五萬五千│、七百元失竊│          │主任成年男│既遂    │
│  │        │日十一時│六號前  │      │          │贖車          │        │              │元      │元      │            │          │子一名    │有匯款單│
├─┼────┼────┼────┼───┼─────┼───────┼────┼───────┼────┼────┼──────┼─────┼─────┼────┤
│5 │V7-5685 │八十九年│桃園市中│未○○│乘人不備將│呂先生打電話給│新竹國際│鄧清泉        │新台幣  │新台幣  │無          │匯款後贖回│陳金發    │恐嚇取財│
│  │        │七月二十│正路一二│      │車竊走    │被害人恐嚇匯錢│商銀    │00000000000   │十五萬元│五萬元  │            │          │陳惠民    │既遂    │
│  │        │五日十一│二一號前│      │          │贖車          │        │              │        │        │            │          │Ｆ○○    │        │
│  │        │時      │        │      │          │              │        │              │        │        │            │          │          │        │
├─┼────┼────┼────┼───┼─────┼───────┼────┼───────┼────┼────┼──────┼─────┼─────┼────┤
│6 │L5-9041 │八十九年│台北縣樹│Ｓ○○│乘人不備將│劉先生打電話給│無      │無            │新台幣  │無      │無          │自行尋獲  │陳金發、小│恐嚇取財│
│  │        │七月二十│林鎮前路│      │車竊走    │被害人恐嚇會錢│        │              │十萬元  │        │            │          │吳之成年男│未遂    │
│  │        │六日十三│六四號前│      │          │贖車          │        │              │        │        │            │          │子        │        │
│  │        │時四十分│        │      │          │              │        │              │        │        │            │          │          │        │
├─┼────┼────┼────┼───┼─────┼───────┼────┼───────┼────┼────┼──────┼─────┼─────┼────┤
│7 │V5-4956 │八十九年│桃園市中│Ｌ○○│乘人不備將│一自稱小楊男子│新竹國際│鄧清泉        │新台幣  │新台幣四│無          │匯款後贖回│陳金發    │恐嚇取財│
│  │        │七月二十│正路九二│      │車竊走    │打電話給被害人│商銀    │00000000000   │二十萬元│萬五千元│            │          │年籍不詳成│既遂    │
│  │        │九日十二│七號便利│      │          │恐嚇匯錢贖車  │        │              │        │        │            │          │年男、女各│有匯款單│
│  │        │時三十分│商店前  │      │          │              │        │              │        │        │            │          │一名      │        │
├─┼────┼────┼────┼───┼─────┼───────┼────┼───────┼────┼────┼──────┼─────┼─────┼────┤
│8 │DT-8509 │八十九年│台北市忠│亥○○│乘人不備將│一自稱吳掌櫃及│無      │無            │新台幣  │無      │無          │警方尋獲通│陳金發    │恐嚇取財│
│  │        │七月三十│孝東路與│      │車竊走    │吳經理以093807│        │              │六萬元  │        │            │知領回    │吳小姐之成│未遂    │
│  │        │一日十二│復興南路│      │          │4368及00000000│        │              │        │        │            │          │年女子    │        │
│  │        │時五分  │口      │      │          │61打電話給被害│        │              │        │        │            │          │          │        │
│  │        │        │        │      │          │人恐嚇匯錢贖車│        │              │        │        │            │          │          │        │
├─┼────┼────┼────┼───┼─────┼───────┼────┼───────┼────┼────┼──────┼─────┼─────┼────┤
│9 │9G-1172 │八十九年│桃園市中│鍾阮霖│乘人不備將│吳經理打電話給│新竹國際│被害人已忘記  │新台幣  │新台幣  │車籍資料、行│匯款後贖回│陳金發    │恐嚇取財│
│  │        │七月二十│正路九二│      │車竊走    │被害人恐嚇匯錢│商銀    │              │二十五萬│三萬五千│動電話乙具（│          │年籍不詳之│既遂    │
│  │        │四日十六│七號前  │      │          │贖車          │        │              │元      │元      │0000000000）│          │成年人    │        │
│  │        │時三十分│        │      │          │              │        │              │        │        │            │          │          │        │
├─┼────┼────┼────┼───┼─────┼───────┼────┼───────┼────┼────┼──────┼─────┼─────┼────┤
│10│3A-0655 │八十九年│桃園縣蘆│Ｋ○○│乘人不備將│吳先生打電話給│世華銀行│被害人已忘記  │新台幣  │新台幣  │無          │匯款後贖回│陳金發    │恐嚇取財│
│  │        │七月二十│竹鄉中正│      │車竊走    │被害人恐嚇匯錢│        │              │二十萬元│八萬元  │            │          │年籍不詳之│既遂    │
│  │        │八日十二│路九十號│      │          │贖車          │        │              │        │        │            │          │成年人    │        │
│  │        │時      │前      │      │          │              │        │              │        │        │            │          │          │        │
├─┼────┼────┼────┼───┼─────┼───────┼────┼───────┼────┼────┼──────┼─────┼─────┼────┤
│11│R3-9635 │八十九年│桃園市中│辛○○│乘人不備將│吳先生打電話給│慶豐銀行│被害人已忘記  │新台幣  │新台幣  │車內失竊行動│警方尋獲通│陳金發    │恐嚇取財│
│  │        │七月二十│正路一二│      │車竊走    │被害人恐嚇匯錢│        │              │十五萬元│三萬元  │電話乙具    │知領回    │年籍不詳之│既遂    │
│  │        │七日十三│二三號前│      │          │贖車          │        │              │        │        │            │          │成年人    │        │
│  │        │時      │        │      │          │              │        │              │        │        │            │          │          │        │
├─┼────┼────┼────┼───┼─────┼───────┼────┼───────┼────┼────┼──────┼─────┼─────┼────┤
│12│7F-9705 │八十九年│桃園市復│申○○│乘人不備將│被害人打      │無      │無            │新台幣  │無      │無          │警方尋獲通│陳金發    │恐嚇取財│
│  │        │七月二十│興路九六│      │車竊走    │00000000與陳副│        │              │二十萬  │        │            │知領回    │年籍不詳之│未遂    │
│  │        │九日十三│號優美賓│      │          │理聯繫，對方恐│        │              │        │        │            │          │成年人    │        │
│  │        │時      │館前    │      │          │嚇匯錢贖車    │        │              │        │        │            │          │          │        │
├─┼────┼────┼────┼───┼─────┼───────┼────┼───────┼────┼────┼──────┼─────┼─────┼────┤
│13│V9-3223 │八十九年│桃園縣中│Ｇ○○│乘人不備將│葉董打電話給被│萬通銀行│賴新錢        │新台幣  │新台幣  │測速器失竊  │匯款後贖回│陳金發    │恐嚇取財│
│  │        │七月二十│壢市元化│      │車竊走    │害人恐嚇匯錢贖│        │00000000000000│二十五萬│四萬五千│            │          │年籍不詳之│既遂    │
│  │        │五日十四│路延平路│      │          │車            │        │              │元      │元      │            │          │成年男子一│有匯款單│
│  │        │時      │口      │      │          │              │        │              │        │        │            │          │名        │        │
├─┼────┼────┼────┼───┼─────┼───────┼────┼───────┼────┼────┼──────┼─────┼─────┼────┤
│14│L3-1485 │八十九年│桃園市中│辰○○│乘人不備將│小葉打電話給被│聯邦商銀│沈志榮        │新台幣  │新台幣  │無          │匯款後贖回│陳金發    │恐嚇取財│
│  │        │七月十七│正路一○│      │車竊走    │害人恐嚇匯錢贖│        │00000000000-0 │二萬元  │二萬元  │            │          │年籍不詳之│既遂    │
│  │        │日十二時│七一號前│      │          │車            │        │              │        │        │            │          │成年男子一│有匯款單│
├─┼────┼────┼────┼───┼─────┼───────┼────┼───────┼────┼────┼──────┼─────┼─────┼────┤
│15│V9-0855 │八十九年│桃園市中│酉○○│乘人不備將│李先生打電話給│新竹國際│鄧清金        │新台幣  │新台幣  │些許銅板失竊│匯款後贖回│陳金發    │恐嚇取財│
│  │        │七月十八│山路附近│      │車竊走    │被害人恐嚇匯錢│商銀桃園│00000000000   │二十萬元│十二萬元│            │          │年籍不詳之│既遂    │
│  │        │日      │        │      │          │贖車          │分行    │              │        │        │            │          │成年人    │        │
├─┼────┼────┼────┼───┼─────┼───────┼────┼───────┼────┼────┼──────┼─────┼─────┼────┤
│16│Z5-1675 │八十九年│桃園市春│Ｈ○○│乘人不備將│吳先生打電話給│聯邦商銀│沈志榮        │新台幣  │新台幣  │失竊六千元  │匯款後贖回│陳金發    │恐嚇取財│
│  │        │七月二十│日路假日│      │車竊走    │被害人恐嚇匯錢│        │00000000000-0 │三萬元  │三萬元  │            │          │陳惠民    │既遂    │
│  │        │四日九時│飯店前  │      │          │贖車          │        │              │        │        │            │          │Ｆ○○    │有匯款單│
├─┼────┼────┼────┼───┼─────┼───────┼────┼───────┼────┼────┼──────┼─────┼─────┼────┤
│17│6A-2626 │八十九年│台北縣板│丙○○│乘人不備將│葉先生打電話給│新竹國際│鄧清金        │新台幣  │新台幣  │無          │匯款後贖回│陳金發    │恐嚇取財│
│  │        │七月二十│橋市南門│      │車竊走    │被害人恐嚇匯錢│商銀    │00000000000   │二十萬元│七萬元  │            │          │不詳年籍自│既遂    │
│  │        │六日二十│街六一號│      │          │贖車          │        │              │        │        │            │          │稱林副理成│        │
│  │        │二時    │前      │      │          │              │        │              │        │        │            │          │年男子    │        │
├─┼────┼────┼────┼───┼─────┼───────┼────┼───────┼────┼────┼──────┼─────┼─────┼────┤
│18│E3-0603 │八十九年│桃園市復│丑○○│乘人不備將│歹徒打電話給被│萬通銀行│賴新錢        │新台幣  │無      │無          │警方尋獲通│陳金發    │恐嚇取財│
│  │        │七月二十│興路三八│      │車竊走    │害人恐嚇匯錢贖│        │00000000000000│二十萬元│        │            │知領回    │小吳之成年│未遂    │
│  │        │八日二十│九號前  │      │          │車            │        │              │        │        │            │          │男子      │        │
│  │        │時十分  │        │      │          │              │        │              │        │        │            │          │          │        │
├─┼────┼────┼────┼───┼─────┼───────┼────┼───────┼────┼────┼──────┼─────┼─────┼────┤
│19│V4-6873 │八十九年│桃園市三│宇○○│乘人不備將│吳先生打電話給│聯邦商銀│無            │新台幣  │無      │無          │自行尋獲  │陳金發    │恐嚇取財│
│  │        │五月三十│民路三段│      │車竊走    │被害人恐嚇匯錢│中壢分行│              │十萬元  │        │            │          │Ｆ○○    │未遂    │
│  │        │號      │二八二號│      │          │贖車          │        │              │        │        │            │          │          │        │
│  │        │        │前      │      │          │              │        │              │        │        │            │          │          │        │
├─┼────┼────┼────┼───┼─────┼───────┼────┼───────┼────┼────┼──────┼─────┼─────┼────┤
│20│8F-2762 │八十九年│桃園市大│Ｐ○○│乘人不備將│吳經理打電話給│無      │無            │新台幣  │無      │無          │警方尋獲通│陳金發    │恐嚇取財│
│  │        │七月三十│興西路二│      │車竊走    │被害人恐嚇匯錢│        │              │二十萬元│        │            │知領回    │自稱詹小姐│未遂    │
│  │        │一日十八│段六號  │      │          │贖車          │        │              │        │        │            │          │之成年女子│        │
│  │        │時      │        │      │          │              │        │              │        │        │            │          │          │        │
├─┼────┼────┼────┼───┼─────┼───────┼────┼───────┼────┼────┼──────┼─────┼─────┼────┤
│21│CQ-7486 │八十九年│桃園市中│Ｑ○○│乘人不備將│小吳打電話給被│無      │無            │新台幣  │無      │無          │自行尋獲  │陳金發    │恐嚇取財│
│  │        │七月三十│正路一○│      │車竊走    │害人恐嚇匯錢贖│        │              │八萬元  │        │            │          │小吳之成年│未遂    │
│  │        │一日十五│七一號前│      │          │車            │        │              │        │        │            │          │男子      │        │
│  │        │時至十六│        │      │          │              │        │              │        │        │            │          │          │        │
│  │        │時      │        │      │          │              │        │              │        │        │            │          │          │        │
├─┼────┼────┼────┼───┼─────┼───────┼────┼───────┼────┼────┼──────┼─────┼─────┼────┤
│22│W2-5589 │八十九年│桃園市經│Ｍ○○│乘人不備將│偽稱東泰車行經│無      │無            │新台幣  │無      │二千元、駕照│警方尋獲通│陳金發    │恐嚇取財│
│  │        │七月三十│國路八八│      │車竊走    │理打電話給被害│        │              │十五萬元│        │、行照、身分│知領回    │小張之成年│未遂    │
│  │        │一日十六│八號前  │      │          │人恐嚇匯錢贖車│        │              │        │        │證、提款卡  │          │男子      │        │
│  │        │時      │        │      │          │              │        │              │        │        │            │          │          │        │
├─┼────┼────┼────┼───┼─────┼───────┼────┼───────┼────┼────┼──────┼─────┼─────┼────┤
│23│P9-2485 │八十九年│桃園市中│巳○○│乘人不備將│小葉以00000000│聯邦商銀│沈志榮        │新台幣  │新台幣  │三千元      │匯款後贖回│陳金發    │恐嚇取財│
│  │        │六月十六│正路一○│      │車竊走    │63電話給被害人│        │00000000000-0 │十二萬元│六萬元  │            │          │Ｆ○○    │既遂    │
│  │        │日十七時│七一號前│      │          │恐嚇匯錢贖車  │        │              │        │        │            │          │          │有匯款單│
├─┼────┼────┼────┼───┼─────┼───────┼────┼───────┼────┼────┼──────┼─────┼─────┼────┤
│24│HZ-9750 │八十九年│桃園市國│壬○○│乘人不備將│吳先生打電話給│聯邦商銀│沈志榮        │新台幣  │新台幣  │無          │匯款後贖回│陳金發    │恐嚇取財│
│  │        │五月三十│稅局旁  │      │車竊走    │被害人恐嚇匯錢│        │00000000000-0 │八萬元  │三萬元  │            │          │Ｆ○○    │既遂    │
│  │        │一日十一│        │      │          │贖車          │        │              │        │        │            │          │          │有匯款單│
│  │        │時四十分│        │      │          │              │        │              │        │        │            │          │          │        │
├─┼────┼────┼────┼───┼─────┼───────┼────┼───────┼────┼────┼──────┼─────┼─────┼────┤
│25│9F-2192 │八十九年│桃園市大│戌○○│乘人不備將│吳經理打電話給│中國國際│陳惠民        │新台幣  │無      │無          │警方尋獲通│陳金發    │恐嚇取財│
│  │        │六月一日│興西路二│      │車竊走    │被害人恐嚇匯錢│商銀桃園│00000000-000  │十五萬元│        │            │知領回    │汪雅蘋    │未遂    │
│  │        │十三時三│段六號前│      │          │贖車          │分行    │              │        │        │            │          │          │        │
│  │        │十分    │        │      │          │              │        │              │        │        │            │          │          │        │
├─┼────┼────┼────┼───┼─────┼───────┼────┼───────┼────┼────┼──────┼─────┼─────┼────┤
│26│DL-5671 │八十九年│桃園市中│Ｖ○○│乘人不備將│小吳及小葉打電│萬通銀行│賴新錢        │新台幣  │新台幣  │CD片、眼鏡、│匯款後贖回│陳金發    │恐嚇取財│
│  │        │六月十七│正路五三│      │車竊走    │話給被害人恐嚇│桃園分行│00000000000000│七萬元  │一萬元  │手機被竊    │          │陳惠民    │既遂    │
│  │        │日十二時│七號前  │      │          │匯錢贖車      │        │              │        │        │            │          │Ｆ○○    │有匯款單│
├─┼────┼────┼────┼───┼─────┼───────┼────┼───────┼────┼────┼──────┼─────┼─────┼────┤
│27│HG-2407 │八十九年│桃園市中│Ｕ○○│乘人不備將│吳先生打電話給│萬通銀行│賴新錢        │新台幣  │新台幣  │無          │匯款後贖回│陳金發    │恐嚇取財│
│  │        │六月十七│正路一二│      │車竊走    │被害人恐嚇匯錢│        │00000000000000│六萬元  │三萬元  │            │          │年籍不詳之│既遂    │
│  │        │日十三時│二一號前│      │          │贖車          │        │              │        │        │            │          │成年男子一│有匯款單│
├─┼────┼────┼────┼───┼─────┼───────┼────┼───────┼────┼────┼──────┼─────┼─────┼────┤
│28│FF-2946 │八十九年│桃園縣中│卯○○│乘人不備將│吳經理打電話給│萬通銀行│被害人已忘記  │新台幣  │新台幣  │無          │匯款後贖回│陳金發    │恐嚇取財│
│  │        │六月九日│壢市環北│      │車竊走    │被害人恐嚇匯錢│        │              │十萬元  │二萬元  │            │          │陳惠民    │既遂    │
│  │        │十一時三│路四○○│      │          │贖車          │        │              │        │        │            │          │          │        │
│  │        │十分    │號前    │      │          │              │        │              │        │        │            │          │          │        │
├─┼────┼────┼────┼───┼─────┼───────┼────┼───────┼────┼────┼──────┼─────┼─────┼────┤
│29│P9-3217 │八十九年│桃園市復│Ａ○○│乘人不備將│吳先生打電話給│萬通銀行│彭勝保        │新台幣  │新台幣  │一千八百元及│匯款後贖回│陳金發    │恐嚇取財│
│  │        │五月三日│興路六七│      │車竊走    │被害人恐嚇匯錢│        │00000000000-0 │十五萬  │五萬五千│證件        │          │汪雅蘋    │既遂    │
│  │        │十三時  │號旅社附│      │          │贖車          │        │              │        │元      │            │          │          │有匯款單│
│  │        │        │近      │      │          │              │        │              │        │        │            │          │          │指認汪雅│
├─┼────┼────┼────┼───┼─────┼───────┼────┼───────┼────┼────┼──────┼─────┼─────┼────┤
│30│R2-1127 │八十九年│桃園市中│戊○○│乘人不備將│葉先生打電話給│萬通銀行│賴新錢        │新台幣  │新台幣  │無          │匯款後贖回│陳金發    │恐嚇取財│
│  │        │六月二十│正路四九│      │車竊走    │被害人恐嚇匯錢│        │00000000000000│五萬元  │一萬元  │            │          │陳惠民    │既遂    │
│  │        │一日十四│八號前  │      │          │贖車          │        │              │        │        │            │          │          │        │
│  │        │時      │        │      │          │              │        │              │        │        │            │          │          │        │
├─┼────┼────┼────┼───┼─────┼───────┼────┼───────┼────┼────┼──────┼─────┼─────┼────┤
│31│8F-7775 │八十九年│桃園市中│宙○○│乘人不備將│呂先生打電話給│新竹國際│被害人已忘記  │新台幣  │新台幣  │一萬五千元及│匯款後贖回│陳金發    │恐嚇取財│
│  │        │七月二十│正路一○│      │車竊走    │被害人恐嚇匯錢│商銀    │              │二十萬元│六萬元  │證件        │          │陳先生之成│既遂    │
│  │        │日十二時│七一號前│      │          │贖車          │        │              │        │        │            │          │年男子    │        │
├─┼────┼────┼────┼───┼─────┼───────┼────┼───────┼────┼────┼──────┼─────┼─────┼────┤
│32│CT-1121 │八十九年│桃園市中│Ｄ○○│乘人不備將│吳先生打電話給│萬通銀行│賴新錢        │新台幣  │新台幣  │六百元及回數│匯款後贖回│陳金發    │恐嚇取財│
│  │        │六月十六│正路一○│      │車竊走    │被害人恐嚇匯錢│        │00000000000000│十五萬元│五萬元  │票乙本      │          │方淇昌    │既遂    │
│  │        │日十三時│七一號前│      │          │贖車          │        │              │        │        │            │          │Ｆ○○    │        │
├─┼────┼────┼────┼───┼─────┼───────┼────┼───────┼────┼────┼──────┼─────┼─────┼────┤
│33│DW-8995 │八十九年│桃園市國│Ｂ○○│乘人不備將│葉先生以      │萬通銀行│賴新錢        │新台幣  │新台幣  │無          │匯款後贖回│陳金發    │恐嚇取財│
│  │        │六月十七│稅局旁  │      │車竊走    │0000000000打電│        │00000000000000│五萬元  │一萬元  │            │          │陳惠民    │既遂    │
│  │        │日十一時│        │      │          │話給被害人恐嚇│        │              │        │        │            │          │          │有匯款單│
│  │        │        │        │      │          │匯錢贖車      │        │              │        │        │            │          │          │        │
├─┼────┼────┼────┼───┼─────┼───────┼────┼───────┼────┼────┼──────┼─────┼─────┼────┤
│34│GG-2990 │八十九年│桃園市中│乙○○│乘人不備將│吳先生及葉先生│萬通銀行│賴新錢        │新台幣  │新台幣  │回數票乙本  │匯款後贖回│陳金發    │恐嚇取財│
│  │        │五月二十│正路世貿│      │車竊走    │打電話給被害人│        │00000000000000│十五萬元│四萬元  │            │          │汪雅蘋    │既遂    │
│  │        │五日十三│帝國大廈│      │          │恐嚇匯錢贖車  │        │              │        │        │            │          │          │有匯款單│
│  │        │時      │前      │      │          │              │        │              │        │        │            │          │          │        │
├─┼────┼────┼────┼───┼─────┼───────┼────┼───────┼────┼────┼──────┼─────┼─────┼────┤
│35│Z5-7089 │八十九年│桃園市介│玄○○│乘人不備將│吳先生打電話給│無      │無            │新台幣  │無      │無          │未尋獲    │陳金發    │恐嚇取財│
│  │        │七月三十│壽路二八│      │車竊走    │被害人恐嚇匯錢│        │              │十五萬元│        │            │          │小李之成年│未遂    │
│  │        │一日十八│六號大眾│      │          │贖車          │        │              │        │        │            │          │男子      │        │
│  │        │時      │銀行前  │      │          │              │        │              │        │        │            │          │          │        │
├─┼────┼────┼────┼───┼─────┼───────┼────┼───────┼────┼────┼──────┼─────┼─────┼────┤
│36│3F-8915 │八十九年│桃園市經│Ｒ○○│乘人不備將│葉先生打電話給│聯邦銀行│彭勝保        │新台幣  │新台幣  │無          │匯款後贖回│陳金發    │恐嚇取財│
│  │        │五月十七│國路長榮│      │車竊走    │被害人恐嚇匯錢│        │000000000000  │十五萬元│三萬元  │            │          │汪雅蘋    │既遂    │
│  │        │日十二時│加油站附│      │          │贖車          │        │              │        │        │            │          │          │        │
│  │        │        │近      │      │          │              │        │              │        │        │            │          │          │        │
├─┼────┼────┼────┼───┼─────┼───────┼────┼───────┼────┼────┼──────┼─────┼─────┼────┤
│37│CZ-9467 │八十九年│桃園市中│丁○○│乘人不備將│葉先生打電話給│萬通銀行│賴新錢        │新台幣  │新台幣  │無          │匯款後贖回│陳金發    │恐嚇取財│
│  │        │六月十五│正路一○│      │車竊走    │被害人恐嚇匯錢│        │00000000000000│十五萬元│一萬元  │            │          │陳惠民    │既遂    │
│  │        │日十一時│七一號前│      │          │贖車          │        │              │        │        │            │          │Ｆ○○    │有匯款單│
├─┼────┼────┼────┼───┼─────┼───────┼────┼───────┼────┼────┼──────┼─────┼─────┼────┤
│38│DO-0287 │八十九年│桃園市三│Ｉ○○│乘人不備將│吳先生打電話給│萬通銀行│賴新錢        │新台幣  │新台幣  │無          │匯款後贖回│陳金發    │恐嚇取財│
│  │        │六月十五│民路三段│      │車竊走    │被害人恐嚇匯錢│        │00000000000000│十萬元  │二萬元  │            │          │陳惠民    │既遂    │
│  │        │日      │與中華路│      │          │贖車          │        │              │        │        │            │          │          │有匯款單│
│  │        │        │口      │      │          │              │        │              │        │        │            │          │          │        │
├─┼────┼────┼────┼───┼─────┼───────┼────┼───────┼────┼────┼──────┼─────┼─────┼────┤
│39│II-3440 │八十九年│桃園市復│Ｎ○○│乘人不備將│葉先生打電話給│寶島銀行│被害人已忘記  │新台幣  │新台幣  │無          │匯款後贖回│陳金發    │恐嚇取財│
│  │        │四月二十│興路大樓│      │車竊走    │被害人恐嚇匯錢│中壢分行│              │十五萬元│三萬元  │            │          │汪雅蘋    │既遂    │
│  │        │九日十五│前      │      │          │贖車          │        │              │        │        │            │          │吳鳳嬌    │指認吳鳳│
│  │        │時      │        │      │          │              │        │              │        │        │            │          │          │嬌、汪雅│
├─┼────┼────┼────┼───┼─────┼───────┼────┼───────┼────┼────┼──────┼─────┼─────┼────┤
│40│LW-4387 │八十九年│桃園市武│寅○○│乘人不備將│吳先生及葉先生│被害人已│被害人已忘記  │新台幣  │新台幣  │音響及車燈被│匯款後贖回│陳金發    │恐嚇取財│
│  │        │五月十二│陵派出所│      │車竊走    │打電話給被害人│忘記    │              │十五萬元│二萬五千│破壞        │          │陳惠民    │既遂    │
│  │        │日或十三│斜對面  │      │          │恐嚇匯錢贖車  │        │              │        │元      │            │          │          │指認陳惠│
│  │        │日十二時│        │      │          │              │        │              │        │        │            │          │          │民偽裝乘│
├─┼────┼────┼────┼───┼─────┼───────┼────┼───────┼────┼────┼──────┼─────┼─────┼────┤
│41│7G-8212 │八十九年│桃園縣桃│己○○│乘人不備將│吳先生打電話給│新竹國際│鄧清金        │新台幣  │新台幣  │CD螢幕、彰銀│未尋獲    │陳金發    │恐嚇取財│
│  │        │七月十五│園市復興│      │車竊走    │被害人恐嚇匯錢│商銀    │00000000000   │十五萬元│二萬五千│及第一銀行存│          │不詳年籍之│既遂    │
│  │        │日十三時│路七十號│      │          │贖車          │        │              │        │元      │摺及提款卡  │          │成年人    │有匯款單│
├─┼────┼────┼────┼───┼─────┼───────┼────┼───────┼────┼────┼──────┼─────┼─────┼────┤
│42│DO-5320 │八十九年│桃園市中│吳錦松│乘人不備將│吳先生打電話給│無      │無            │新台幣  │無      │無          │警方尋獲通│陳金發    │恐嚇取財│
│  │        │六月十七│正四九八│      │車竊走    │被害人恐嚇匯錢│        │              │五萬元  │        │            │知領回    │方淇昌    │未遂    │
│  │        │日      │號前    │      │          │贖車          │        │              │        │        │            │          │          │指認方淇│
├─┼────┼────┼────┼───┼─────┼───────┼────┼───────┼────┼────┼──────┼─────┼─────┼────┤
│43│5A-1831 │八十九年│桃園市中│楊淳皓│乘人不備將│吳先生打電話給│萬通銀行│賴新錢        │新台幣  │新台幣  │無          │匯款後贖回│陳金發    │恐嚇取財│
│  │        │六月十二│正路一○│      │車竊走    │被害人恐嚇匯錢│        │00000000000000│十五元萬│十五萬元│            │          │汪雅蘋    │既遂    │
│  │        │日中午十│七一號前│      │          │贖車          │        │              │        │        │            │          │吳鳳嬌    │        │
│  │        │一時    │        │      │          │              │        │              │        │        │            │          │          │        │
├─┼────┼────┼────┼───┼─────┼───────┼────┼───────┼────┼────┼──────┼─────┼─────┼────┤
│44│F2-1463 │八十九年│桃園市經│Ｏ○○│乘人不備將│吳先生打電話給│萬通銀行│賴新錢        │新台幣  │無      │無          │警方尋獲通│陳金發    │恐嚇取財│
│  │        │六月十九│國路八八│      │車竊走    │被害人恐嚇匯錢│        │00000000000000│五萬元  │        │            │知領回    │汪雅蘋    │未遂    │
│  │        │日      │八號前  │      │          │贖車          │        │              │        │        │            │          │吳鳳嬌    │        │
├─┼────┼────┼────┼───┼─────┼───────┼────┼───────┼────┼────┼──────┼─────┼─────┼────┤
│45│DU-8985 │八十九年│桃園縣桃│Ｅ○○│乘人不備將│以電話恐嚇匯錢│聯邦銀行│沈志榮        │新台幣  │新台幣  │眼鏡、回數票│匯款後贖回│陳金發    │恐嚇取財│
│  │        │七月二十│園市南華│      │車竊走    │贖車          │        │00000000000-0 │二十萬元│五萬元  │            │          │陳惠民    │既遂    │
│  │        │六日十五│街上    │      │          │              │        │              │        │        │            │          │          │        │
│  │        │時      │        │      │          │              │        │              │        │        │            │          │          │        │
├─┼────┼────┼────┼───┼─────┼───────┼────┼───────┼────┼────┼──────┼─────┼─────┼────┤
│46│EV-9920 │八十九年│桃園縣桃│癸○○│乘人不備將│以電話恐嚇匯錢│萬通銀行│賴新錢        │新台幣  │無      │無          │警方尋獲通│陳金發    │恐嚇取財│
│  │        │六月十六│園市復興│      │車竊走    │贖車          │        │00000000000000│七萬元  │        │            │知領回    │陳惠民    │未遂    │
│  │        │日十三時│路上    │      │          │              │        │              │        │        │            │          │          │        │
├─┼────┼────┼────┼───┼─────┼───────┼────┼───────┼────┼────┼──────┼─────┼─────┼────┤
│47│CO-5171 │八十九年│桃園市中│Ｃ○○│乘人不備將│以電話恐嚇匯錢│萬通銀行│賴新錢        │新台幣  │新台幣  │輪胎充氣機  │匯款後贖回│汪雅蘋    │恐嚇取財│
│  │        │六月初  │正路黃金│      │車竊走    │贖車          │        │00000000000000│十五萬元│三萬元  │            │          │陳金發    │既遂    │
│  │        │        │大樓前  │      │          │              │        │              │        │        │            │          │          │        │
├─┼────┼────┼────┼───┼─────┼───────┼────┼───────┼────┼────┼──────┼─────┼─────┼────┤
│48│BB-5181 │八十九年│桃園縣桃│Ｊ○○│乘人不備將│以電話恐嚇匯錢│萬通銀行│賴新錢        │新台幣  │新台幣  │駕照、行照  │警方尋獲通│方淇昌    │恐嚇取財│
│  │        │六月十七│園市復興│      │車竊走    │贖車          │        │00000000000000│五萬元  │三萬元  │            │知領回    │陳金發    │既遂    │
│  │        │日十二時│路二○五│      │          │              │        │              │        │        │            │          │Ｆ○○    │        │
│  │        │        │號前    │      │          │              │        │              │        │        │            │          │          │        │
├─┼────┼────┼────┼───┼─────┼───────┼────┼───────┼────┼────┼──────┼─────┼─────┼────┤
│49│FF-1041 │八十九年│桃園市中│林明仁│乘人不備將│以電話恐嚇匯錢│尚未告知│尚未告知被害人│新台幣  │無      │回數票      │警方尋獲通│汪雅蘋    │恐嚇取財│
│  │        │六月初  │正路上國│      │車竊走    │贖車          │被害人  │              │十萬元  │        │            │知領回    │陳金發    │未遂    │
│  │        │        │際世貿大│      │          │              │        │              │        │        │            │          │          │指認汪雅│
│  │        │        │樓前    │      │          │              │        │              │        │        │            │          │          │蘋偽裝乘│
├─┼────┼────┼────┼───┼─────┼───────┼────┼───────┼────┼────┼──────┼─────┼─────┼────┤
│50│D5-6606 │八十九年│台北縣新│庚○○│乘人不備將│以電話恐嚇匯錢│聯邦銀行│沈志榮        │新台幣  │新台幣  │無          │匯款後贖回│陳金發    │恐嚇取財│
│  │        │七月二十│莊市中正│      │車竊走    │贖車          │        │00000000000-0 │五萬元  │二萬元  │            │          │劉昌和    │既遂    │
│  │        │五日中午│路一四五│      │          │              │        │              │        │        │            │          │          │有匯款單│
│  │        │        │號前    │      │          │              │        │              │        │        │            │          │          │        │
├─┼────┼────┼────┼───┼─────┼───────┼────┼───────┼────┼────┼──────┼─────┼─────┼────┤
│51│V9-3931 │八十九年│桃市中平│陳丁和│乘人不備將│以電話恐嚇匯錢│無      │無            │新台幣  │未付    │無          │          │陳金發    │恐嚇取財│
│  │        │七月二十│路一○二│      │車竊走    │贖車          │        │              │十萬元  │        │            │          │劉昌和    │未遂    │
│  │        │六日下午│號前    │      │          │              │        │              │        │        │            │          │          │        │
├─┼────┼────┼────┼───┼─────┼───────┼────┼───────┼────┼────┼──────┼─────┼─────┼────┤
│52│8G-0933 │八十九年│桃市春日│楊清棋│乘人不備將│以電話恐嚇匯錢│萬通銀行│賴新錢        │新台幣  │新台幣  │無          │匯款後贖回│陳金發    │恐嚇取財│
│  │        │七月二十│路中山東│      │車竊走    │贖車          │        │00000000000000│五萬元  │一萬五千│            │          │劉昌和    │既遂    │
│  │        │七日下午│路口    │      │          │              │        │              │        │元      │            │          │          │        │
├─┼────┼────┼────┼───┼─────┼───────┼────┼───────┼────┼────┼──────┼─────┼─────┼────┤
│53│L6-2433 │八十九年│桃市介壽│林商誠│乘人不備將│以電話恐嚇匯錢│無      │無            │新台幣  │未付    │無          │          │陳金發    │恐嚇取財│
│  │        │七月二十│路二八六│      │車竊走    │贖車          │        │              │二十萬元│        │            │          │劉昌和    │未遂    │
│  │        │九日上午│號前    │      │          │              │        │              │        │        │            │          │          │        │
└─┴────┴────┴────┴───┴─────┴───────┴────┴───────┴────┴────┴──────┴─────┴─────┴────┘
附表二
┌─┬────┬────┬────┬───┬───────────────────────────────────────────────────────┬────┐
│編│車號    │失竊時間│失竊地點│被害人│                                     犯    罪    模    式                                                     │        │
│號│        │        │        │      ├─────┬───────┬────┬───────┬────┬────┬──────┬─────┬─────┤備註    │
│  │        │        │        │      │竊車方式  │聯絡方式      │匯款銀行│帳戶帳號      │勒贖金額│匯款金額│其他財物損失│是否尋獲  │行為人    │        │
├─┼────┼────┼────┼───┼─────┼───────┼────┼───────┼────┼────┼──────┼─────┼─────┼────┤
│ 1│7G-5526 │八十九年│新竹市大│地○○│詐騙案    │王經理叫被害人│無      │當鋪：新竹市經│無      │無      │損失二十二萬│被害人自行│          │不能證明│
│  │        │七月二十│同路二三│      │          │典當車輛再叫小│        │國路二段二四○│        │        │四千五佰元  │贖回車輛  │          │被告所為│
│  │        │七日十六│巷八號前│      │          │范將典當得款新│        │號（中華融資中│        │        │            │          │          │        │
│  │        │時      │        │      │          │台幣二十二萬四│        │心）          │        │        │            │          │          │        │
│  │        │        │        │      │          │千五百元騙走  │        │              │        │        │            │          │          │        │
├─┼────┼────┼────┼───┼─────┼───────┼────┼───────┼────┼────┼──────┼─────┼─────┼────┤
│ 2│F8-2959 │八十九年│桃園市復│甲○○│乘人不備將│黃先生及賴先生│被害人已│被害人已忘記  │新台幣  │無      │伍佰元      │警方尋獲通│          │不能證明│
│  │        │七月二十│興路一八│      │車竊走    │打電話給被害人│忘記    │              │十萬元  │        │            │知領回    │          │被告所為│
│  │        │日十五時│六號前  │      │          │恐嚇匯錢贖車  │        │              │        │        │            │          │          │        │
├─┼────┼────┼────┼───┼─────┼───────┼────┼───────┼────┼────┼──────┼─────┼─────┼────┤
│ 3│DM-8671 │八十九年│桃園縣桃│羅安志│乘人不備將│以電話恐嚇匯錢│玉山銀行│被害人已忘記  │新台幣  │新台幣  │無          │匯款後贖回│          │一、查無│
│  │        │一月十七│園市中信│誤為羅│車竊走    │贖車          │中壢分行│              │二十萬元│八萬元  │            │          │          │玉山銀行│
│  │        │日九時  │大飯店  │志安  │          │              │        │              │        │        │            │          │          │帳戶。  │
├─┼────┼────┼────┼───┼─────┼───────┼────┼───────┼────┼────┼──────┼─────┼─────┼────┤
│ 4│V2-7102 │八十九年│桃園縣中│謝秉琨│乘人不備將│小葉打電話給被│玉山銀行│被害人已忘記  │新台幣  │新台幣  │無          │匯款後贖回│          │一、查無│
│  │        │二月一日│壢市遠東│      │車竊走    │害人恐嚇匯錢贖│        │              │二十五萬│五萬元  │            │          │          │玉山銀行│
│  │        │二十時  │百貨公司│      │          │車            │        │              │元      │        │            │          │          │帳戶。  │
│  │        │        │對面    │      │          │              │        │              │        │        │            │          │          │二、未經│
└─┴────┴────┴────┴───┴─────┴───────┴────┴───────┴────┴────┴──────┴─────┴─────┴────┘
附表三
┌─┬───┬──────┬─────────┬────┬─────┬───────────┬────┐
│編│戶名  │開戶銀行    │帳號              │開戶時間│開戶證件  │金融卡卡號            │通用印鑑│
│號│      │            │                  │        │          │                      │卡號    │
├─┼───┼──────┼─────────┼────┼─────┼───────────┼────┤
│1 │沈志榮│聯邦銀行    │00000000000       │89.5.19 │印章一枚  │000-00-000000000      │        │
│  │      │桃園分行    │                  │        │          │                      │        │
├─┼───┼──────┼─────────┼────┼─────┼───────────┼────┤
│2 │徐鄧泉│中國國際商銀│000-00-00000-0    │89.5.26 │印章一枚  │000000 000000000      │        │
│  │      │中壢分行    │                  │        │          │                      │        │
├─┼───┼──────┼─────────┼────┼─────┼───────────┼────┤
│3 │顏國文│世華銀行    │00000000000       │89.6.5  │印章一枚  │000-0000000           │838913  │
│  │      │桃園分行    │                  │        │          │                      │        │
├─┼───┼──────┼─────────┼────┼─────┼───────────┼────┤
│4 │鄧清金│世華銀行    │00000000000       │89.6.5  │印章一枚  │000-0000000           │838912  │
│  │      │桃園分行    │                  │        │          │                      │        │
├─┼───┼──────┼─────────┼────┼─────┼───────────┼────┤
│5 │鄧清金│新竹國際商業│00000000000       │89.5.26 │印章一枚  │0000-0000000          │        │
│  │      │銀行桃園分行│                  │        │          │                      │        │
├─┼───┼──────┼─────────┼────┼─────┼───────────┼────┤
│6 │賴新錢│萬通銀行    │000-000-0000000-0 │89.5.19 │印章一枚  │000-0000000000-0      │        │
│  │      │桃園分行    │                  │        │身份證影本│                      │        │
├─┼───┼──────┼─────────┼────┼─────┼───────────┼────┤
│7 │賴豐茂│世華銀行    │00000000000       │89.5.30 │印章一枚  │000-0000000           │838875  │
│  │      │桃園分行    │                  │        │身份證影本│                      │        │
├─┼───┼──────┼─────────┼────┼─────┼───────────┼────┤
│8 │賴豐茂│慶豐銀行    │000-00-000000-0-00│89.6.7  │印章一枚  │000000-00000000000000 │        │
│  │      │桃園分行    │                  │        │身份證影本│                      │        │
├─┼───┼──────┼─────────┼────┼─────┼───────────┼────┤
│9 │陳惠民│中國國際商銀│000-00-00000-0    │89.5.29 │印章一枚  │000000 000000000      │        │
│  │      │中壢分行    │                  │        │          │                      │        │
├─┼───┴──────┴─────────┴────┴─────┴───────────┴────┤
│10│中國農民銀行  卡號：000-00-000000                                                               │
├─┼────────────────────────────────────────────────┤
│11│寶島銀行 卡號：000-00-0000000-0-00                                                              │
├─┼────────────────────────────────────────────────┤
│12│聯邦銀行 卡號：000-000000000 00                                                                 │
├─┼────────────────────────────────────────────────┤
│13│印鑑卡三張（賴豐茂二枚、鄧清金一枚、89保字第5891編號12）                                        │
├─┼────────────────────────────────────────────────┤
│14│印章十枚（89年保字第5891編號14）                                                                │
├─┼────────────────────────────────────────────────┤
│15│行動電話十具（89年保字第5891編號22至28、35至37）                                                │
├─┼────────────────────────────────────────────────┤
│16│筆記本13本（89年保字第5891編號31）                                                              │
├─┼────────────────────────────────────────────────┤
│17│記事單46張（89年保字第5891編號32）                                                              │
├─┼────────────────────────────────────────────────┤
│18│中國時報1張（89年保字第5891編號33）                                                             │
├─┼────────────────────────────────────────────────┤
│19│SIM卡三枚（89年保字第5891編號30）                                                               │
└─┴────────────────────────────────────────────────┘
附表四
┌──┬────────────────────────────────────┐
│編號│物名                                                                    │
├──┼────────────────────────────────────┤
│1   │新台幣玖萬肆仟陸百元                                                    │
├──┼────────────────────────────────────┤
│2   │匯款單10張（89年保字第5891編號21）                                      │
├──┼────────────────────────────────────┤
│3   │門號申請表4張（89年保字第5891編號29）                                   │
├──┼────────────────────────────────────┤
│4   │變造之羅永宏、彭勝保、劉義德、劉建民身分證上之照片各一枚（合計4枚）     │
├──┼────────────────────────────────────┤
│5   │變造之「曾紀忠」駕照1枚                                                 │
├──┼────────────────────────────────────┤
│6   │古金水之駕照2枚、身分證1枚                                              │
├──┼────────────────────────────────────┤
│7   │曾紀忠、宋三甲、葉宗恩、王永巡之駕照各1枚                               │
├──┼────────────────────────────────────┤
│8   │蔡萬興、賴豐茂之身分證影本                                              │
└──┴────────────────────────────────────┘
附表五
┌──┬──────┬────┬─────────┬────────────┐
│編號│證人種類    │證人姓名│證據性質          │備註                    │
├──┼──────┼────┼─────────┼────────────┤
│ 1  │證人即共犯  │方淇昌  │警詢中之證詞      │見89年度偵字第13181號卷 │
│    │            │        │                  │第36頁至第38頁及        │
│    │            │        │                  │89年度偵字第10712號卷   │
│    │            │        │                  │第10頁至第13頁          │
│    │            │        │                  │89年度偵字第9237號卷    │
│    │            │        │                  │第4 頁至第5 頁          │
├──┼──────┼────┼─────────┼────────────┤
│ 2  │證人即共犯  │陳惠民  │警詢中之證詞      │見89年度偵字第13181號卷 │
│    │            │        │                  │第42頁至第43頁及        │
│    │            │        │                  │89年度偵字第10712號卷   │
│    │            │        │                  │第7頁至第9頁            │
├──┼──────┼────┼─────────┼────────────┤
│ 3  │證人即共犯  │汪雅蘋  │警詢中之證詞      │見89年度偵字第13181號卷 │
│    │            │        │                  │第44頁至第47頁及        │
│    │            │        │                  │89年度偵字第10712號卷   │
│    │            │        │                  │第18頁至第18頁背        │
│    │            │        │                  │89年度偵字第9225號卷    │
│    │            │        │                  │第4頁至第5頁            │
├──┼──────┼────┼─────────┼────────────┤
│ 4  │證人即共犯  │吳鳳嬌  │警詢中之證詞      │見89年度偵字第13181號卷 │
│    │            │        │                  │第49頁至第51頁及        │
│    │            │        │                  │89年度偵字第10712號卷   │
│    │            │        │                  │第19頁至第20頁          │
│    │            │        │                  │89年度偵字第9225號卷    │
│    │            │        │                  │第6頁至第7頁            │
├──┼──────┼────┼─────────┼────────────┤
│ 5  │證人即被害人│午○○  │警詢中之證詞      │見89年度偵字第13181號卷 │
│    │            │        │                  │第59頁至第60頁          │
├──┼──────┼────┼─────────┼────────────┤
│ 6  │證人即被害人│黃○○  │警詢中之證詞      │見89年度偵字第13181號卷 │
│    │            │        │                  │第61頁至第62頁          │
├──┼──────┼────┼─────────┼────────────┤
│ 7  │證人即被害人│子○○  │警詢中之證詞      │見89年度偵字第13181號卷 │
│    │            │        │                  │第64頁至第65頁          │
├──┼──────┼────┼─────────┼────────────┤
│ 8  │證人即被害人│天○○  │警詢中之證詞      │見89年度偵字第13181號卷 │
│    │            │        │                  │第70頁至第71頁          │
├──┼──────┼────┼─────────┼────────────┤
│ 9  │證人即被害人│未○○  │警詢中之證詞      │見89年度偵字第13181號卷 │
│    │            │        │                  │第73頁至第74頁          │
├──┼──────┼────┼─────────┼────────────┤
│ 10 │證人即被害人│Ｓ○○  │警詢中之證詞      │見89年度偵字第13181號卷 │
│    │            │        │                  │第75頁至第76頁          │
├──┼──────┼────┼─────────┼────────────┤
│ 11 │證人即被害人│Ｌ○○  │警詢中之證詞      │見89年度偵字第13181號卷 │
│    │            │        │                  │第77頁至第78頁          │
├──┼──────┼────┼─────────┼────────────┤
│ 12 │證人即被害人│亥○○  │警詢中之證詞      │見89年度偵字第13181號卷 │
│    │            │        │                  │第80頁至第81頁          │
├──┼──────┼────┼─────────┼────────────┤
│ 13 │證人即被害人│Ｔ○○  │警詢中之證詞      │見89年度偵字第13181號卷 │
│    │            │        │                  │第83頁至第84頁          │
├──┼──────┼────┼─────────┼────────────┤
│ 14 │證人即被害人│Ｋ○○  │警詢中之證詞      │見89年度偵字第13181號卷 │
│    │            │        │                  │第85頁至第86頁          │
├──┼──────┼────┼─────────┼────────────┤
│ 15 │證人即被害人│辛○○  │警詢中之證詞      │見89年度偵字第13181號卷 │
│    │            │        │                  │第87頁至第88頁          │
├──┼──────┼────┼─────────┼────────────┤
│ 16 │證人即被害人│申○○  │警詢中之證詞      │見89年度偵字第13181號卷 │
│    │            │        │                  │第90頁至第91頁          │
├──┼──────┼────┼─────────┼────────────┤
│ 17 │證人即被害人│Ｇ○○  │警詢中之證詞      │見89年度偵字第13181號卷 │
│    │            │        │                  │第94頁至第95頁          │
├──┼──────┼────┼─────────┼────────────┤
│ 18 │證人即被害人│辰○○  │警詢中之證詞      │見89年度偵字第13181號卷 │
│    │            │        │                  │第97頁至第98頁          │
├──┼──────┼────┼─────────┼────────────┤
│ 19 │證人即被害人│酉○○  │警詢中之證詞      │見89年度偵字第13181號卷 │
│    │            │        │                  │第100頁至第101頁        │
├──┼──────┼────┼─────────┼────────────┤
│ 20 │證人即被害人│Ｈ○○  │警詢中之證詞      │見89年度偵字第13181號卷 │
│    │            │        │                  │第103頁至第104頁        │
├──┼──────┼────┼─────────┼────────────┤
│ 21 │證人即被害人│丙○○  │警詢中之證詞      │見89年度偵字第13181號卷 │
│    │            │        │                  │第109頁至第110頁        │
├──┼──────┼────┼─────────┼────────────┤
│ 22 │證人即被害人│丑○○  │警詢中之證詞      │見89年度偵字第13181號卷 │
│    │            │        │                  │第111頁至第112頁        │
├──┼──────┼────┼─────────┼────────────┤
│ 23 │證人即被害人│宇○○  │警詢中之證詞      │見89年度偵字第13181號卷 │
│    │            │        │                  │第114頁至第115頁        │
├──┼──────┼────┼─────────┼────────────┤
│ 24 │證人即被害人│Ｐ○○  │警詢中之證詞、    │見89年度偵字第13181號卷 │
│    │            │        │本院另案審理時之證│第117頁至第118頁        │
│    │            │        │詞                │本院卷91年度訴字第59號卷│
│    │            │        │                  │第184頁至第189頁        │
├──┼──────┼────┼─────────┼────────────┤
│ 25 │證人即被害人│Ｑ○○  │警詢中之證詞      │見89年度偵字第13181號卷 │
│    │            │        │                  │第122頁至第123頁        │
├──┼──────┼────┼─────────┼────────────┤
│ 26 │證人即被害人│Ｍ○○  │警詢中之證詞      │見89年度偵字第13181號卷 │
│    │            │        │                  │第124頁至第125頁        │
├──┼──────┼────┼─────────┼────────────┤
│ 27 │證人即被害人│巳○○  │警詢中之證詞      │見89年度偵字第13181號卷 │
│    │            │        │                  │第127頁至第129頁        │
├──┼──────┼────┼─────────┼────────────┤
│ 28 │證人即被害人│壬○○  │警詢中之證詞、    │見89年度偵字第13181號卷 │
│    │            │        │本院另案審理時之證│第133頁至第134頁        │
│    │            │        │詞                │本院卷91年度訴字第59號卷│
│    │            │        │                  │第223 頁至第229 頁      │
├──┼──────┼────┼─────────┼────────────┤
│ 29 │證人即被害人│戌○○  │警詢中之證詞      │見89年度偵字第13181號卷 │
│    │            │        │                  │第136頁至第137頁        │
├──┼──────┼────┼─────────┼────────────┤
│ 30 │證人即被害人│魏志仁  │警詢中之證詞      │見89年度偵字第13181號卷 │
│    │            │        │                  │第140頁至第141頁        │
├──┼──────┼────┼─────────┼────────────┤
│ 31 │證人即被害人│Ｕ○○  │警詢中之證詞      │見89年度偵字第13181號卷 │
│    │            │        │                  │第144頁至第145頁        │
├──┼──────┼────┼─────────┼────────────┤
│ 32 │證人即被害人│卯○○  │警詢中之證詞      │見89年度偵字第13181號卷 │
│    │            │        │                  │第149頁至第150頁        │
├──┼──────┼────┼─────────┼────────────┤
│ 33 │證人即被害人│Ａ○○  │警詢中之證詞      │見89年度偵字第13181號卷 │
│    │            │        │                  │第152頁至第153頁        │
├──┼──────┼────┼─────────┼────────────┤
│ 34 │證人即被害人│戊○○  │警詢中之證詞      │見89年度偵字第13181號卷 │
│    │            │        │                  │第157頁至第158頁        │
├──┼──────┼────┼─────────┼────────────┤
│ 35 │證人即被害人│宙○○  │警詢中之證詞      │見89年度偵字第13181號卷 │
│    │            │        │                  │第160頁至第161頁        │
├──┼──────┼────┼─────────┼────────────┤
│ 36 │證人即被害人│Ｄ○○  │警詢中之證詞      │見89年度偵字第13181號卷 │
│    │            │        │                  │第167頁至第168頁        │
├──┼──────┼────┼─────────┼────────────┤
│ 37 │證人即被害人│Ｂ○○  │警詢中之證詞      │見89年度偵字第13181號卷 │
│    │            │        │                  │第172頁至第173頁        │
├──┼──────┼────┼─────────┼────────────┤
│ 38 │證人即被害人│乙○○  │警詢中之證詞      │見89年度偵字第13181號卷 │
│    │            │        │                  │第179頁至第180頁        │
├──┼──────┼────┼─────────┼────────────┤
│ 39 │證人即被害人│玄○○  │警詢中之證詞      │見89年度偵字第13181號卷 │
│    │            │        │                  │第183頁至第184頁        │
├──┼──────┼────┼─────────┼────────────┤
│ 40 │證人即被害人│Ｒ○○  │警詢中之證詞      │見89年度偵字第13181號卷 │
│    │            │        │                  │第190頁至第191頁        │
├──┼──────┼────┼─────────┼────────────┤
│ 41 │證人即被害人│丁○○  │警詢中之證詞      │見89年度偵字第13181號卷 │
│    │            │        │                  │第201頁至第202頁        │
├──┼──────┼────┼─────────┼────────────┤
│ 42 │證人即被害人│Ｉ○○  │警詢中之證詞      │見89年度偵字第13181號卷 │
│    │            │        │                  │第217頁至第218頁及      │
│    │            │        │                  │89年度偵字第9225號卷    │
│    │            │        │                  │第10頁至第11頁          │
│    │            │        │                  │89年度偵字第10712號卷   │
│    │            │        │                  │第23頁至第24頁          │
├──┼──────┼────┼─────────┼────────────┤
│ 43 │證人即被害人│Ｎ○○  │警詢中之證詞      │見89年度偵字第13181號卷 │
│    │            │        │                  │第226頁至第227頁        │
├──┼──────┼────┼─────────┼────────────┤
│ 44 │證人即被害人│寅○○  │警詢中之證詞      │見89年度偵字第13181號卷 │
│    │            │        │                  │第229頁至第230頁        │
├──┼──────┼────┼─────────┼────────────┤
│ 45 │證人即被害人│己○○  │警詢中之證詞      │見89年度偵字第13181號卷 │
│    │            │        │                  │第238頁至第239頁        │
├──┼──────┼────┼─────────┼────────────┤
│ 46 │證人即被害人│庚○○  │警詢中之證詞、    │見89年度偵字第13181號卷 │
│    │            │        │本院另案審理時之證│第105頁至第106頁        │
│    │            │        │詞                │本院卷91年度訴字第59號卷│
│    │            │        │                  │第223 頁至第229 頁      │
├──┼──────┼────┼─────────┼────────────┤
│ 47 │證人即被害人│Ｅ○○  │警詢中之證詞      │見89年度偵字第13789號卷 │
│    │            │        │                  │第19頁至第20頁          │
├──┼──────┼────┼─────────┼────────────┤
│ 48 │證人即被害人│癸○○  │警詢中之證詞      │見89年度偵字第13789號卷 │
│    │            │        │                  │第25頁至第26頁          │
├──┼──────┼────┼─────────┼────────────┤
│ 49 │證人即被害人│Ｃ○○  │警詢中之證詞、    │見89年度偵字第13789號卷 │
│    │            │        │本院另案審理時之證│第29頁至第30頁          │
│    │            │        │詞                │本院卷91年度訴字第59號卷│
│    │            │        │                  │第184頁至第189頁        │
├──┼──────┼────┼─────────┼────────────┤
│ 50 │證人即被害人│Ｊ○○  │警詢中之證詞      │見89年度偵字第13789號卷 │
│    │            │        │                  │第32頁至第33頁          │
├──┼──────┼────┼─────────┼────────────┤
│ 51 │證人即被害人│林明仁  │警詢中之證詞      │見89年度偵字第13789號卷 │
│    │            │        │                  │第36頁至第37頁          │
├──┼──────┼────┼─────────┼────────────┤
│ 52 │證人即被害人│吳錦松  │警詢中之證詞      │見89年度偵字第9237號卷  │
│    │            │        │                  │第8頁至第9頁            │
├──┼──────┼────┼─────────┼────────────┤
│ 53 │證人即被害人│楊淳皓  │警詢中之證詞      │見89年度偵字第9225號卷  │
│    │            │        │                  │第8頁至第9頁            │
├──┼──────┼────┼─────────┼────────────┤
│ 54 │證人即被害人│Ｏ○○  │警詢中之證詞、    │見89年度偵字第9225號卷  │
│    │            │        │本院另案審理時之證│第33頁至第34頁          │
│    │            │        │詞                │本院卷91年度訴字第59號卷│
│    │            │        │                  │第223 頁至第229 頁      │
├──┼──────┼────┼─────────┼────────────┤
│ 55 │證人即被害人│陳丁和  │警詢中之證詞      │見89年度偵字第11524號卷 │
├──┼──────┼────┼─────────┼────────────┤
│ 56 │證人即被害人│楊清棋  │警詢中之證詞      │見89年度偵字第11524號卷 │
├──┼──────┼────┼─────────┼────────────┤
│ 57 │證人即被害人│林商誠  │警詢中之證詞      │見89年度偵字第11524號卷 │
└──┴──────┴────┴─────────┴────────────┘


司法院資訊處製作；財團法人民間司法改革基金會備份。
